臺灣臺中地方法院臺中簡易庭民事判決  
                                   110年度中簡字第1040號
原      告  賀瓏綉  
被      告  黃美雲  

            廖紹凱  
共      同
訴訟代理人  吳呈炫律師
上列當事人間損害賠償事件，原告就本院110年度中簡字第260號
刑事案件提起附帶民事訴訟（110年度中簡附民字第11號），經
本院刑事庭裁定移送前來，於民國110年8月17日言詞辯論終結，
本院判決如下：
    主      文
被告黃美雲應給付原告新臺幣肆萬壹仟零陸拾元及自民國一一０
年二月十九日起至清償日止，按年息百分之五計算之利息。
被告廖紹凱應給付原告新臺幣貳萬壹仟零陸拾元及自民國一一０
年二月十九日起至清償日止，按年息百分之五計算之利息。
原告其餘之訴駁回。
訴訟費用由被告黃美雲負擔百分之七，被告廖紹凱負擔百分之三
，餘由原告負擔。
本判決原告勝訴部分得假執行，被告黃美雲、被告廖紹凱如依序
以新臺幣肆萬壹仟零陸拾元、新臺幣貳萬壹仟零陸拾元為原告預
供擔保或提存，得免為假執行。
原告其餘假執行之聲請駁回。
    事實及理由
一、原告起訴聲明請求被告給付原告新臺幣（下同）60 萬元及
    利息，嗣迭次變更、擴張及減縮聲明如後開原告聲明所示（
    見中簡卷第47、164頁），依民事訴訟法第255條第1項第3 
    款規定，應予准許。
二、原告主張：
　㈠被告黃美雲與原告合資共營群祥生技有限公司，於民國109年
    8月21日下午4時4分許，在臺中市○○區○○路0段000巷00號1樓
    前揭公司設址處，雙方因公司營運及相關權益發生爭執，被
    告黃美雲竟基於傷害之犯意，徒手毆打原告，使原告受有上
    唇、四肢多處擦挫傷、背挫傷等之傷害。爰依侵權行為法律
    關係，請求被告黃美雲賠償損害：1.醫療費用1060元元。2.
    慰撫金30萬元。合計30萬1060元，原告僅請求被告黃美雲賠
    償30萬元。
  ㈡被告廖紹凱於109年8月26日中午12時58分許，陪同被告黃美
    雲同往上開公司設址處，而介入被告黃美雲與原告間就前揭
    公司所生之經營與權益紛爭，雙方復生爭執，被告廖紹凱竟
    基於傷害之犯意，徒手掀桌碰撞原告賀瓏绣之身體，致原告
    賀瓏绣受有膝、左側手指挫傷等之傷害。1.醫療費用1萬466
    5元。2.計程車費5000元。3.慰撫金30萬元。合計31萬9665
    元，原告僅請求被告廖紹凱賠償30萬元。
　㈢並聲明：⑴被告黃美雲應給付原告30萬元及自起訴狀繕本送達
    翌日起至清償日止，按年息百分之5 計算之利息。⑵被告廖
    紹凱應給付原告30萬元及自起訴狀繕本送達翌日起至清償日
    止，按年息百分之5 計算之利息。⑶願供擔保請准宣告假執
    行。 
三、被告則以： 
　㈠對於原告於109年8月26日至中國醫藥大學附設醫院（下稱中
    國附醫）急診所支出之醫療費用1060元部分不爭執，然原告
    所提109年8月24日中國附醫診斷證明書，非於109年8月21日
    被告黃美雲為傷害行為後即至醫院求診，係於3日後始前往
    治療，則上開醫療行為與被告黃美雲傷害行為間應無因果關
    係。又原告所提之維新醫療社團法人臺中維新醫院 (下稱維
    新醫院）診斷證明書所載病名為「急性壓力反應」，然該診
    斷證明書並無指出原告究竟有何症狀出現，與被告之傷害行
    為間有何因果關係，依維新醫院門診紀錄，原告自述「吃十
    年以上安眠藥」、「三高/皮膚過敏」、「白天精神糟糕（
    和兒子起衝突）」、「小孩的態度讓自己感覺被逼迫」、「
    回想起過去 被搶劫的經驗」、「兒子的鼓勵讓我壓力越大
    」等語，可知原告本即有睡眠障礙、慢性疾病等狀況，且與
    其子之衝突甚多，始有精神狀況低下之情，甚至因過往遭搶
    劫之經歷致身心不適至今，況原告已於門診紀錄單中自承「
    打官司希望就診資料附加上去」、「新搬家花費鉅大」等語
    ，可知原告至精神科就診，係為提高損害賠償金額或填補其
    搬新家資金，可見原告屢至精神科看診之動機可議，故其至
    維新醫院看診所支出之醫療費用與被告二人之傷害行為無因
    果關係。另原告所提江啟鋒診所之看診收據記載之藥名及適
    應症，係為治療其原有疾病即氣喘及氣管痙攣、陰道炎、關
    節炎、氣管炎等病症，均與原告因本件傷害行為所生之上唇
    擦挫傷、四肢擦挫傷、背部挫傷等傷害，無關聯性。再原告
    所提之潘奇威診所收據，不僅模糊難辨，亦無從自收據中得
    知原告之症狀、適應症為何，自亦無法證明原告係因被告傷
    害行為所生之損傷。
  ㈡原告所請求之計程車交通費用5000元部分，因其所提出之證
    據僅為自製之列表，並無相關乘車收據或證明，難以認定原
     告確有該等計程車費支出之情形，況原告所受之傷害均為
    擦挫傷等輕微傷害，原告未舉證證明有搭乘計程車就醫之必
    要，以及治療次數為何，自無由請求。
　㈢原告從事銷售化妝工作而隨機電訪被告黃美雲，因被告黃美
    雲之經歷、背景、個性均單純，故在原告之巧言誘騙下，被
    告黃美雲將所有存款投入群祥公司，詎料，原告利用被告黃
    美雲之信任，而將被告黃美雲所創立群祥公司之資金，全數
    盜領一空，且對於資金去向、帳冊等資料，至今仍不願向公
    司負責人即被告黃美雲坦承，致被告黃美雲多年來積攢之老
    本血本無歸，已無任何存款，現為無業狀態，此情應為常人
     均難以忍受，始一時氣憤，致兩造互相推擠。而原告遭被
    告實施傷害行為後，隔日及往後數日（109年8月31、9月1、
    3、4、7、11日）仍若無其事、神色自若的自行前往被告黃
    美雲經營之群祥公司内抽煙，待有數小時之久，顯見原告除
    身體行動自如外，並未見有任何精神上受有痛苦、恐懼之情
    形，且原告所受傷害為一般擦挫傷，即短期內可自動復原之
    輕傷，不致影響生活，應無受有精神上痛苦之情，縱原告受
    有精神上痛苦，其所得請求被告之精神慰撫金，亦應以每人
    不逾5000元為允當等語置辯。
  ㈣答辯聲明：⑴原告之訴駁回。⑵如受不利判決，願供擔保    
    請准宣告免假執行。 　　
四、得心證之理由：
　㈠原告主張被告黃美雲於前揭時、地徒手毆打原告，致原告受
    有上唇、四肢多處擦挫傷、背挫傷等之傷害等情；被告廖紹
    凱於前揭時、地徒手掀桌碰撞原告之身體，致原告受有膝、
    左側手指挫傷等之傷害等情，業據其提出診斷證明書附卷可
    稽（見附民卷第15、17頁）。被告涉嫌傷害案件，經本院11
    0年度中簡字第260號刑事簡易判決判處被告傷害罪刑（被告
    黃美雲、被告廖紹凱各處拘役30日，得易科罰金）確定，有
    上開刑事簡易判決在卷可考（見中簡卷第15-17 頁）。被告
　　黃美雲、被告廖紹凱各自故意傷害原告身體致傷之事實，洵
    可認定為真正。
　㈡按因故意或過失，不法侵害他人權利者，負損害賠償責任；
    不法侵害他人之身體或健康者，對於被害人因此喪失或減少
    勞動能力，或增加生活上之需要時，應負損害賠償責任；不
    法侵害他人之身體、健康、名譽、自由、信用、隱私、貞操
    ，或不法侵害其他人格法益而情節重大者，被害人雖非財產
    上之損害，亦得請求賠償相當之金額，民法第184條第1項前
    段、第193條第1項、第195條第1項前段定有明文。被告黃美
    雲、被告廖紹凱各自故意傷害原告身體致傷，原告訴請被告
    賠償損害自屬有據。
　㈢醫療費用部分：
　1.原告主張遭被告黃美雲傷害就醫支出醫療費用1060元，業據
    其提出中國附醫診斷證明書及醫療費用收據為證（見附民卷
    第15頁、中簡卷第69頁），該診斷證明書記載原告於109年8
    月24日急診、病名「上唇擦挫傷、四肢多處擦挫傷、背挫傷
    、氣喘」，與被告黃美雲承認傷害原告情節相符，堪認確係
    因遭被告黃美雲傷害所就醫支出費用，此部分醫療費用1060
    元應予准許。
　2.原告主張遭被告廖紹凱傷害就醫支出醫療費用1萬4665元，
    業據其提出維新醫院診斷證明書及門診紀錄、中國附醫診斷
    證明書、江啟鋒診所診斷證明書及醫療費用收據為證（見附
    民卷第13、17、19、21-57頁、中簡卷第65、67、73-137頁
    ）。其中中國附醫醫療費用1060元部分為被告廖紹凱所不爭
    執，應予准許。前開江啟鋒診所診斷證明書記載「賀瓏綉女
    士因被推而撞到牆，導致胸部及雙膝挫傷，曾於109年8月27
    日、9月2日、4日、7日、16日、26日、11月7日、12月22日
    及110年1月26日至本診所求診。診斷：1.胸及雙膝挫傷。2.
    慢性氣管炎」（見附民卷第19頁）。惟觀之前開就診日期醫
    療收據記載藥品適應症均為「氣喘及氣管痙攣、緩解胃部不
    適、骨關節炎、風濕性關節炎等」，顯屬慢性病而非外傷治
    療，且原告遭被告廖紹凱掀桌碰撞受有膝、左側手指挫傷，
    傷勢不重，經在中國附醫醫院治療後，應無在江啟鋒診所持
    續就醫治療必要，原告在江啟鋒診所支出醫療費用，應與被
    告廖紹凱傷害無關，此部分請求不應准許。另臺中維新醫院
    診斷證明書記載原告於109年8月31日起規則於本院門診（科
    別精神科）就醫，診斷「急性壓力反應」（見附民卷第13頁
    、中簡卷第65、67頁），惟被告廖紹凱傷害原告所致傷勢不
    重，一般而言不至於罹患精神病症，原告就其遭被告廖紹凱
    傷害致罹患神病症並未舉證證明，原告持續求診臺中維新醫
    院精神科之醫療費用，亦不能准許。
　㈣交通費用部分：原告主張遭被告廖紹凱傷害就醫支出計程車
    費用5000元，並無提出支付計程車費用單據為證，且亦無證
    據證明原告因遭被告廖紹凱傷害因此行動不便，並因就醫有
    乘坐計程車之必要，此部分原告請求不能准許。
　㈤精神慰撫金部分：被告黃美雲、被告廖紹凱各自故意傷害原
    告身體致傷，原告自必因此精神受有痛苦，原告請求被告黃
    美雲、被告廖紹凱給付慰撫金，依首揭說明，為有理由，應
    予准許。按慰撫金之賠償其核給之標準固與財產上損害之計
    算不同，然非不可斟酌雙方身分資力與加害程度，及其他各
    種情形核定相當之數額（最高法院51年台上字第223 號判例
    意旨參照）。爰審酌被告黃美雲、被告廖紹凱各自傷害原告
    情節，原告所受傷害，卷附稅務電子閘門財產所得資料查詢
    表所示兩造財產所得，原告陳明其為高中肄業，目前無工作
    收入等語（見中簡卷第41頁），被告黃美雲陳明其係商工夜
    間部畢業，現無業無存款等語（見中簡卷第154頁），被告
    廖紹凱陳明其係高中夜間部畢業，打零工維生，有父及妻小
    待養等語（見中簡卷第154頁），本件傷害事件發生始末及
    原告所受精神上痛苦等情狀，認原告請求被告被告黃美雲、
    被告廖紹凱各自賠償非財產上損害30 萬元尚屬過高，應以
    被告黃美雲賠償4萬元、被告廖紹凱賠償2萬元為適當，逾此
    數額之請求，即為無理由，應予駁回。
　㈥按「給付無確定期限者，債務人於債權人得請求給付時，經
    其催告而未為給付，自受催告時起，負遲延責任。其經債權
    人起訴而送達訴狀，或依督促程序送達支付命令，或為其他
    相類之行為者，與催告有同一之效力。」，「遲延之債務，
    以支付金錢為標的者，債權人得請求依法定利率計算之遲延
    利息。但約定利率較高者，仍從其約定利率。」，民法第22
    9條第2項、第233條第1項定有明文。原告所提刑事附帶民事
    起訴狀繕本於110年2月18日送達被告（見附民卷第59、61頁
    ），被告自受起訴狀送達時起負遲延責任，並應自翌日起加
    付法定遲延利息。　
五、從而，原告依侵權行為法律關係，請求被告黃美雲給付原告
    4萬1060元（1060元＋40000元＝41060元），被告廖紹凱給付
    原告2萬1060元（1060元＋20000元＝21060元），及均自起訴
    狀繕本送達翌日即自110年2月19 日起至清償日止，按年息
    百分之5 計算之利息，為有理由，應予准許，逾此部分之請
    求，為無理由，應予駁回。
六、本件係就民事訴訟法第427條第1項訴訟適用簡易程序為被告
    敗訴之判決，爰依民事訴訟法第389條第1項第3 款規定，依
    職權宣告假執行，並依被告聲請宣告被告預供擔保或提存，
    得免為假執行。原告就此勝訴部分陳明願供擔保請准宣告假
    執行，僅係促使本院職權發動，毋庸為准駁之諭知。至原告
    敗訴部分，其假執行之聲請失所依附，應併予駁回。
七、本件事證已臻明確，兩造其餘攻擊防禦之方法，核與判決之
    結果不生影響，無庸逐一論究，併此敘明。
八、據上論結，本件原告之訴為一部有理由，一部無理由，依民
    事訴訟法第436條第2項、第79條、第85條第1項但書、第389
    條第1項第3款、第392條第2項，判決如主文。
中　　華　　民　　國　　110 　年　　9 　　月　　16　　日
                  臺灣臺中地方法院臺中簡易庭
                                  法  官  熊祥雲
以上正本係照原本作成。
如不服本判決，應於送達後20日內，向本院提出上訴狀並表明上
訴理由，如於本判決宣示後送達前提起上訴者，應於判決送達後
20日內補提上訴理由書（須附繕本），如委任律師提起上訴者，
應一併繳納上訴審裁判費。
中　　華　　民　　國　　110 　年　　9 　　月　　16　　日
                                  書記官  王麗麗